臺灣高等法院刑事裁定
110年度聲字第515號
聲  請  人  臺灣高等檢察署檢察官
受  刑  人  屈凱翔


                    （現於法務部○○○○○○○○○○○執行中）
上列聲請人因受刑人數罪併罰有二裁判以上，聲請定其應執行之
刑（聲請案號：110年度執聲字第144號），本院裁定如下：
    主  文
屈凱翔犯如附表所示各罪所處之刑，應執行有期徒刑參年捌月。
    理  由
一、聲請意旨略以：受刑人屈凱翔因侵占等數罪，先後各經判決
    確定如附表所示（檢察官聲請書記載未完足部分，均經本院
    補充如本裁定之附表），應依刑法第53條、第51條第5款等
    規定，定其應執行之刑，爰依刑事訴訟法第477條第1項聲請
    裁定等語。
二、經查：受刑人犯如附表所示各罪，先後經法院分別判處如附
    表所示之刑，均經確定在案，有受刑人之前案紀錄表、如附
    表所示各該刑事裁判可參。檢察官依受刑人之請求，將得易
    科及不得易科之罪刑，向本院聲請合併定其應執行之刑，經
    核於法有據。審酌受刑人就附表編號1至6之加重竊盜、編號
    7、9之詐欺取財及編號10之業務侵占等罪，雖均屬財產犯罪
    ，然在犯罪本質及侵害法益之程度上仍有不同，各罪名間仍
    具有獨立性；又編號8之行使偽造私文書罪則屬侵害社會法
    益之罪，亦與上開罪名不同而具獨立性。斟酌上開各罪間之
    關係，應有相當之刑期始足以發揮刑罰嚇阻犯罪之功能及達
    矯治之必要程度；參以編號1至2所示2罪、編號3至5所示3罪
    及編號7至9所示3罪，各曾經合併定刑有期徒刑10月、1年5
    月及7月所形成之內部界限，綜合考量上述犯罪性質上之差
    異及刑罰對策上之不同，兼衡受刑人現年20餘歲之日後更生
    等總體評價，乃定其應執行之刑如主文所示。
三、依刑事訴訟法第477條第1項，刑法第50條第2項、第51條第5
    款、第53條，裁定如主文。
中    華    民    國   110    年     1    月    29    日
                刑事第二十二庭  審判長法  官  洪于智
                                      法  官  汪怡君
                                      法  官  陳銘壎
以上正本證明與原本無異。
如不服本裁定，應於收受送達後五日內向本院提出抗告狀。
                                      書記官  吳思葦
中    華    民    國   110    年     1    月    29    日
附表：受刑人屈凱翔定應執行刑案件一覽表
編            號  1 2 罪            名  踰越門扇侵入住宅竊盜 踰越門扇侵入有人居住之建築物竊盜 宣     告     刑  有期徒刑6月，如易科罰金，以新臺幣1千元折算1日 有期徒刑6月，如易科罰金，以新臺幣1千元折算1日 犯罪日期（民國）  108年4月30日 108年5月11日 偵  查 機    關 臺灣臺北地方檢察署 臺灣臺北地方檢察署  案    號 108年度偵字第14061、15504號 108年度偵字第14061、15504號 最  後  事實審 法    院 臺灣臺北地方法院 臺灣臺北地方法院  案    號 109年度審簡字第361號 109年度審簡字第361號  判決日期 109年2月27日 109年2月27日 確  定    判  決 法    院 臺灣臺北地方法院 臺灣臺北地方法院  案    號 109年度審簡字第361號 109年度審簡字第361號  判    決 確定日期 109年4月10日 109年4月10日 備            註  1.臺北地檢署109年度執字第2361號。 2.編號1、2之罪刑，曾經臺北地院以上開判決合併定刑有期徒刑10月。 1.臺北地檢署109年度執字第2361號。 2.編號1至2所示罪刑，曾經臺北地院以上開判決合併定刑有期徒刑10月。 

編            號  3 4 罪            名  侵入有人居住之建築物竊盜 攜帶兇器竊盜 宣     告     刑  有期徒刑8月 有期徒刑8月 犯罪日期（民國）  108年4月13日 108年5月12日 偵  查 機    關 臺灣桃園地方檢察署 臺灣桃園地方檢察署  案    號 108年度偵字第18431號 108年度偵字第18431號 最  後  事實審 法    院 臺灣桃園地方法院 臺灣桃園地方法院  案    號 109年度易字第43號 109年度易字第43號  判決日期 109年3月27日 109年3月27日 確  定    判  決 法    院 臺灣桃園地方法院 臺灣桃園地方法院  案    號 109年度易字第43號 109年度易字第43號  判    決 確定日期 109年4月28日 109年4月28日 備            註  1.桃園地檢署109年度執字第9115號。 2.編號3至5之罪刑，曾經桃園地院以上開判決合併定刑有期徒刑1年5月。 1.桃園地檢署109年度執字第9115號。 2.編號3至5之罪刑，曾經桃園地院以上開判決合併定刑有期徒刑1年5月。 

編            號  5 6 罪            名  侵入有人居住之建築物竊盜 踰越安全設備竊盜 宣     告     刑  有期徒刑7月 有期徒刑7月 犯罪日期（民國）  108年5月18日 108年4月25日 偵  查 機    關 臺灣桃園地方檢察署 臺灣臺北地方檢察署  案    號 108年度偵字第18431號 108年度偵字第15151號 最  後  事實審 法    院 臺灣桃園地方法院 臺灣臺北地方法院  案    號 109年度易字第43號 108年度審易字第2608號  判決日期 109年3月27日 109年3月31日 確  定    判  決 法    院 臺灣桃園地方法院 臺灣臺北地方法院  案    號 109年度易字第43號 108年度審易字第2608號  判    決 確定日期 109年4月28日 109年5月12日 備            註  1.桃園地檢署109年度執字第9115號。 2.編號3至5之罪刑，曾經桃園地院以上開判決合併定刑有期徒刑1年5月。 1.臺北地檢署109年度執字第3308號。 

編            號  7 8 罪            名  詐欺取財 行使偽造私文書 宣     告     刑  有期徒刑3月，如易科罰金，以新臺幣1千元折算1日 有期徒刑3月，如易科罰金，以新臺幣1千元折算1日 犯罪日期（民國）  108年3月29日 108年3月29日 偵  查 機    關 臺灣臺北地方檢察署 臺灣臺北地方檢察署  案    號 109年度偵緝字第206號 109年度偵緝字第206號 最  後  事實審 法    院 臺灣臺北地方法院 臺灣臺北地方法院  案    號 109年度審簡字第1059號 109年度審簡字第1059號  判決日期 109年5月25日 109年5月25日 確  定    判  決 法    院 臺灣臺北地方法院 臺灣臺北地方法院  案    號 109年度審簡字第1059號 109年度審簡字第1059號  判    決 確定日期 109年6月29日 109年6月29日 備            註  1.臺北地檢署109年度執字第3959號。 2.編號7至9之罪刑，經臺北地院以上開判決合併定刑有期徒刑7月。 1.臺北地檢署109年度執字第3959號。 2.編號7至9之罪刑，經臺北地院以上開判決合併定刑有期徒刑7月。 

編            號  9 10 罪            名  詐欺取財 業務侵占 宣     告     刑  有期徒刑2月，如易科罰金，以新臺幣1千元折算1日 有期徒刑6月，如易科罰金，以新臺幣1千元折算1日 犯罪日期（民國）  108年3月29日 108年9月5日 偵  查 機    關 臺灣臺北地方檢察署 臺灣新北地方檢察署  案    號 109年度偵緝字第206號 109年度偵字第7910號 最  後  事實審 法    院 臺灣臺北地方法院 臺灣高等法院  案    號 109年度審簡字第1059號 109年度上易字第1694號  判決日期 109年5月25日 109年11月24日 確  定    判  決 法    院 臺灣臺北地方法院 臺灣高等法院  案    號 109年度審簡字第1059號 109年度上易字第1694號  判    決 確定日期 109年6月29日 109年11月24日 備            註  1.臺北地檢署109年度執字第3959號。 2.編號7至9之罪刑，經臺北地院以上開判決合併定刑有期徒刑7月。 1.新北地檢署110年度執字第346號。